【裁判字號】    92,交聲,482
【裁判日期】    920516
【裁判案由】    違反道路交通管理處罰條例聲明異議
【裁判全文】
臺灣臺北地方法院交通事件裁定                    九十二年度交聲字第四八二號
    受處分人  甲○○
    即異議人
右列受處分人因違反道路交通管理處罰條例案件，對於台北市交通事件裁決所九十二
年三月十三日所為之處分（原處分：北市裁三字第車裁二二－Ｃ00000000號
），聲明異議，本院裁定如左：
    主  文
異議駁回。
    理  由
一、按禁止臨時停車線為紅色實線，用以指示禁止臨時停車路段，另在公共汽車招呼
    站十公尺內不得臨時停車，道路交通標誌標線號誌設置規則第一百六十九條第一
    項、第二項、道路交通安全規則分別定有明文，而如汽車駕駛人在禁止臨時停車
    處所停車者，處新台幣（以下同）六百元以上一千二百元以下罰鍰，道路交通管
    理處罰條例第五十六條第一項第一款定有明文。再行為人如係駕駛小型車在禁止
    臨時停車路段違規停車為警舉發，而在舉發通知單上所載之應到案日期前聽候裁
    決，經主管機關調查後仍認定其有違規停車之行為者，依違反道路交通管理事件
    統一裁罰基準及處理細則第四十四條第一項及違反道路交通管理事件統一裁罰基
    準表（以下稱基準表）之規定，需對該違規停車之行為人處以九百元之罰鍰。
二、本件受處分人即異議人於民國九十一年十一月五日上午九時三十八分許，將其所
    有車號ＡＳ－五三六五號自用小客車，在台北縣新店市○○路○段緊臨公共汽車
    招呼站且劃設有紅色禁止臨時停車實線，表示禁止臨時停車路段之道路上停車，
    且駕駛人不在現場，而為台北縣政府警察局新店交通分隊員警林東緯當場以拍照
    之方式採證，並以受處分人有違反前揭道路交通管理處罰條例第五十六條第一項
    第一款規定之行為掣單舉發，嗣將舉發通知單送達於受處分人後，受處分人於應
    到案日期前向原處分機關提出申訴，經原處分機關請舉發單位調查結果，仍認受
    處分人有前開違規行為，原處分機關乃依前揭道路交通管理處罰條例第五十六條
    第一項第一款、違反道路交通管理事件統一裁罰基準及處理細則第四十四條第一
    項及基準表之規定，於九十二年三月十三日裁處異議人罰鍰九百元。
三、異議意旨固不否認有於前開時間將其所駕駛之前開車號汽車，在前述地點停車之
    事實，惟辯稱：伊當時因頭痛、身體不適至設於臺北縣新店市○○路○段一００
    號之陳小兒科診所就診，將自用車緊臨路邊停靠、閃黃燈進入掛號，在掛號時有
    人告知車輛正在拖吊，伊遂跑出來發現車輛正被吊起，員警尚未於地上劃記車號
    ，故斯時拖吊程序尚未完成，惟經伊出面制止，拖吊車卻加速駛離現場，是請求
    歸還車輛遭不當拖吊處理費用云云。惟查，受處分人於前述時地不在其所停放之
    上開車輛駕駛座上，而將該部汽車違規停放在緊臨公共汽車招呼站同時並劃設有
    紅線之道路旁之違規事實，有舉發照片一張附卷可稽，由該張舉發照片以觀，確
    實可以清楚看出受處分人所有前開車號汽車有停放在前述緊臨公共汽車招呼站且
    劃設有紅線之地點上，且駕駛人亦已離座，從而受處分人前開辯解，尚不足採，
    本件事證明確，受處分人之上開在禁止臨時停車處所停車之違規行為堪以認定。
    又因本院交通法庭就交通聲明異議事件係審酌受處分人是否確有交通違規行為而
    應予裁罰之問題，故關於員警拖吊之行政程序合法與否、是否已完成，受處分人
    得否據而主張拖吊行政程序不合法請求歸還拖吊處理費用等，要非屬本院交通法
    庭審理交通聲明異議事件之審理對象，併此敘明。
四、綜上所述，受處分人確有在前揭時間將其所駕駛自用小客車在前述距公共汽車招
    呼站十公尺以內且劃設有紅色禁止臨時停車實線，表示禁止臨時停車路段之道路
    上停車之行為，從而原處分機關依前揭道路交通管理處罰條例第五十六條第一項
    第一款、違反道路交通管理事件統一裁罰標準及處理細則第四十四條第一項及標
    準表之規定，裁處受處分人罰鍰九百元，核無違誤，本件受處分人之異議為無理
    由，自應將其異議駁回。
據上論斷，應依道路交通案件處理辦法第十九條，裁定如主文。
中      華      民      國    九十二    年      五      月     十六     日
                                      臺灣臺北地方法院交通法庭
                                          法  官  歐陽漢菁
右正本證明與原本無異
如不服本裁定應於送達後五日內向本院提出抗告狀
                                          書記官  沈 芳 君
中      華      民      國    九十二    年      五      月   二十二     日


司法院資訊處製作；財團法人民間司法改革基金會備份。
